# 20202020 年新执行收入准则转换时点，原先发出商品对应的运费如何处理

提问人：leslielu 时间：2020-07-09 19:33:03
请教大家一个问题， 2020 年新执行收入准则，按规定销售相关运费应列入到合同履约成本入主营成本中， 那么在2020 年 1 月 1 日时，对原有的未执行完合同对应的运费（简单的说，就是原先发出商品对应的运费）是否应该也挖出来列到 发出商品的成本里，然后在 2020 年 1 月 1 日的 会计政策变更的影响数据里体现新收入准则衔接里这么写的：
应当根据首次执行新收入准则的累计影响数，调整首次执行新收入准则当年年初留存收益及财务报表其他相关项目金额，企业可以仅对在首次执行日尚未完成的合同的累积影响数进行调整。
那么 发出商品对应的是否是 首次执行日尚未完成的合同？

回答人：chenyiwei
根据新收入准则第四十三条：已完成的合同，是指企业按照与收入相关会计准则制度的原规定已完成合同中全部商品的转让的合同。尚未完成的合同，是指除已完成的合同之外的其他合同。
因此，如果截至新旧准则转换日尚处于发出商品状态，则该合同属于“尚未完成的合同”。理论上你的理解是合理的，即“原先发出商品对应的运费）应该也挖出来列到 发出商品的成本里，然后在 2020 年 1 月 1 日的 会计政策变更的影响数据里体现”。实务中可以基于重要性原则考虑能否予以简化处理。

提问人：gulgdx 时间：2020-07-12 09:00:00
陈老师，对于您回复中提到：“即（原先发出商品对应的运费）应该也挖出来列到 发出商品的成本里“这个处理方式有些不明白。新收入准则应用指南提到：企业为履行合同可能会发生各种成本，企业应当对这些成本进行分析，属于其他企业会计准则（例如，《企业会计准则第 1 号——存货》）等，应当按照相关企业会计准则进行会计处理。在《存货》准则的规范里面，销售运费并不属于存货成本啊？

回答人：chenyiwei
可以认为此时控制权转移前的销售运费属于使存货达到当前状态和场所的必要支出。故可接受计入存货成本。